臺灣彰化地方法院行政訴訟判決
111年度簡字第2號
原      告  陸軍澎湖防衛指揮部

代  表  人  劉協慶  

訴訟代理人  謝坤展  
            程詒文  
            林季萱  
被      告  鄭昇珀  

            鄭瑞堂  
上列當事人間因志願士兵不適服現役賠償辦法事件，原告提起行
政訴訟，本院於民國111年4月6日言詞辯論終結，判決如下：
    主  文
被告應連帶給付原告新臺幣拾壹萬貳仟陸佰元及自民國一一一年
三月十九日起至清償日止，按週年利率百分之五計算之利息。
訴訟費用由被告連帶負擔。
    事實及理由
壹、程序事項：
一、本件係其他關於公法上財產關係之訴訟，其標的之價額在新
    臺幣（下同）40萬元以下之事件，依行政訴訟法第229條第2
    項第3款規定，應適用簡易訴訟程序，合先敘明。
二、本件被告經合法通知，無正當理由，均未於言詞辯論期日到
    場，核無行政訴訟法第236條、第218條準用民事訴訟法第38
    6條各款所列情形，併準用民事訴訟法第385條第1項前段規
    定，爰依原告聲請，由其一造辯論而為判決。
貳、實體事項：　　 　　
一、事實概要：被告甲○○於民國109年8月24日經核定轉服志願役
    後，經服役於原告所屬單位，其最少服役年限應為4年，嗣
    被告甲○○因1年內累計大過3次處分，經國防部陸軍司令部核
    予廢止原核定起役退伍，自110年4月15日零時生效，致未服
    滿志願士兵現役最少年限，依志願士兵不適服現役賠償辦法
    第3條規定，應依尚未服滿現役最少年限之比例，賠償自核
    定起役之日起所受領之志願士兵3個月待遇（本俸、加給）
    ，經原告計算被告甲○○需賠償112,600元，而被告乙○○為被
    告甲○○之父親，已簽立保證書，表示願就被告甲○○發生賠償
    義務時，連帶負責賠償。然被告2人迄今均未給付，原告遂
    向本院提起本件行政訴訟。
二、本件原告主張︰被告甲○○於109年8月24日核定轉服志願士兵
    生效，服役於原告單位，役期4年，然被告甲○○因1年內累計
    大過3次，經國防部陸軍司令部核予廢止原核定起役退伍，
    自110年4月15日零時生效。依志願士兵不適服現役賠償辦法
    第3條規定，應依尚未服滿現役最少年限之比例，賠償自核
    定起役之日起所受領之志願士兵3個月待遇（本俸、加給）
    ，被告甲○○之法定役期4年，尚餘法定役期40個月未服，前3
    個月受領待遇為135,120元，依比例計算被告甲○○應賠償金
    額為112,600元，而被告乙○○為甲○○之父親，其已出具保證
    書，願就甲○○發生賠償義務時連帶負責賠償，依志願士兵不
    適服現役賠償辦法第2條第2項規定，被告乙○○即應與被告甲
    ○○就上開賠償義務，負連帶清償責任。並聲明：被告甲○○、
    乙○○應連帶給付原告112,600元，及自111年3月19日起至清
    償日止，按週年利率百分之5計算之利息；訴訟費用由被告
    甲○○、乙○○負擔。
三、被告2人經合法通知，無正當理由，均未於言詞辯論期日到
    場辯論，亦未提出書狀作任何聲明或答辯。
四、本院之判斷：
　㈠按人民與中央或地方機關間，因公法上原因發生財產上之給
    付或請求作成行政處分以外之其他非財產上之給付，得提起
    給付訴訟；因公法上契約發生之給付，亦同，行政訴訟法第
    8條第1項定有明文。又按「有下列各款情形之一，經評審不
    適服志願士兵，且未服滿志願士兵現役最少年限者，應予賠
    償：一、因年度考績丙上以下。二、因個人因素一次受記大
    過二次以上處分。三、於核定起役之日起三個月期滿後，因
    其他個人因素申請不適服現役」、「有前條第一項各款情形
    之一者，本人或其法定代理人、保證人（以下合稱賠償義務
    人），應依尚未服滿現役最少年限之比例，賠償自核定起役
    之日起所受領之志願士兵三個月待遇（本俸、加給）。未服
    滿現役最少年限之比例計算，以月為採計單位，未滿一個月
    者不計。」被告行為時之志願士兵不適服現役賠償辦法第2
    條第1項、第3條訂有明文。查上開辦法係國防部依志願士兵
    服役條例第5條之1第2項規定所訂定，並報請行政院核定，
    本院自得予以援用。
  ㈡查被告甲○○於109年8月24日起經核定轉服志願役士兵生效，
    服役於原告所屬單位，法定役期4年。嗣因1年內累計大過3
    次，經國防部陸軍司令部核予廢止原核定起役退伍，自110
    年4月15日零時生效，致未服滿志願士兵現役最少年限，依
    志願士兵不適服現役賠償辦法第3條規定，應依尚未服滿現
    役最少年限之比例，賠償自核定起役之日起所受領之志願士
    兵3個月待遇（本俸、加給），經原告核算被告甲○○前3個月
    之待遇共計135,120元，法定役期4年，尚餘法定役期40個月
    未服，依比例計算被告甲○○應賠償原告之金額為112,600元
    （計算式：135,120×40/48=112,600），而被告乙○○為被告
    甲○○之父親，已簽立保證書，表示願就被告甲○○發生賠償義
    務時，連帶負責賠償，然被告2人迄今均未給付之事實，業
    據原告提出被告甲○○之志願書、被告乙○○之保證書、國防部
    陸軍司令部109年9月1日國陸人培字第10900749351號令、國
    防部陸軍司令部110年4月15日國陸人整字第11000648621號
    令、國防部陸軍司令部110年4月份退伍除役名冊、廢止原核
    定起役人員名冊暨送達證書、陸軍澎湖防衛指揮部110年4月
    21日陸澎防人字第1100007205號函暨送達證書等件附卷為證
    。而被告2人均經合法通知，既未到庭，復未提出書狀作何
    聲明或陳述以供本院審酌，是依本院調查之結果，堪認原告
    上開主張為真。從而，原告基於前揭志願士兵不適服賠償辦
    法第3條規定及保證書、志願書等，請求被告2人連帶給付11
    2,600元，自屬有據。
  ㈢又行政程序法第149條規定：「行政契約，本法未規定者，準
    用民法相關之規定。」而關於遲延利息，民法第233條第1項
    前段規定：「遲延之債務，以支付金錢為標的者，債權人得
    請求依法定利率計算之遲延利息。」；第203條規定：「應
    付利息之債務，其利率未經約定，亦無法律可據者，週年利
    率為百分之五。」；第229條規定：「給付有確定期限者，
    債務人自期限屆滿時起，負遲延責任。給付無確定期限者，
    債務人於債權人得請求給付時，經其催告而未為給付，自受
    催告時起，負遲延責任。其經債權人起訴而送達訴狀，或依
    督促程序送達支付命令，或為其他相類之行為者，與催告有
    同一之效力。前項催告定有期限者，債務人自期限屆滿時起
    負遲延責任。」。本件起訴狀繕本係於111年3月18日以寄存
    送達方式送達被告甲○○、乙○○，有送達證書2紙在卷可憑，
    原告訴請判命被告2人給付自111年3月19日起之法定遲延利
    息，亦屬有據。
六、綜上所述，原告訴請被告2人連帶給付112,600元及自111年3
    月19日起至清償日止，按週年利率百分之5計算之利息，為
    有理由，應予准許。
據上論結，本件原告之訴為有理由，依行政訴訟法第98條第1項
前段，第236條、第218條準用民事訴訟法第385條第1項前段，判
決如主文。　
中　　華　　民　　國　　111 　年　　4 　　月　　12　　日
                  行政訴訟庭　法　官　黃麗玲
一、上為正本係照原本作成。
二、如不服本判決，應於送達後20日內，向本院提出上訴狀，其
    未表明上訴理由者，應於提出上訴後20日內向本院補提理由
    書（均須按他造人數附繕本）。上訴理由應表明關於原判決
    所違背之法令及其具體內容，或依訴訟資料可認為原判決有
    違背法令之具體事實。
                              書記官　黃當易
中　　華　　民　　國　　111 　年　　4 　　月　　12　　日